臺灣臺中地方法院小額民事判決
　　　　　 110年度沙小字第525號
原      告  紀國津  

被      告  陳啟哲  

訴訟代理人  陳鶴紳  
上列原告因被告毀棄損壞案件（本院110年度沙簡字第237號），
提起刑事附帶民事訴訟請求損害賠償（本院110年度沙簡附民字
第13號），經本院刑事庭裁定移送前來，本院於民國111年3月22
日言詞辯論終結，判決如下：
    主      文
原告之訴及其假執行之聲請均駁回。
    事實及理由
一、原告主張：被告於民國109年12月29日11時許，在原告所有
    坐落臺中市○○區○○路0段000號旁之空地（忠孝段701-4地號
    土地）上，見原告僱人鋪設水泥，認水泥會妨害其位在中央
    路1段934號住處之排水，竟基於毀損之犯意，趁水泥未乾之
    際，持鏟子刮除部分水泥，足生損害於原告。被告之行為，
    經檢察官偵查起訴後，經鈞院110年度沙簡字第237號刑事簡
    易判決判處有罪在案。被告毀棄損害原告之水泥，使原告受
    有新臺幣（下同）26,700元之損害。為此，爰依侵權行為之
    法律關係提起本件訴訟請求被告給付。並請求法院判決：（
    一）被告應給付原告26,700元，及自起訴狀繕本送達翌日起
    至清償日止，依照週年利率5％計算之利息。（二）請准供擔
    保宣告假執行。（三）訴訟費用由被告負擔。
二、被告抗辯：當初水泥是鋪好了，但是還沒有乾，我們只是挖
    開水溝的部分而已，就這部分，原告受損害的金額應負舉證
    責任。我認為按照全部工程的費用計算原告的損害賠償金額
    ，並不合理。並聲明：請求駁回原告之訴，訴訟費用由原告
    負擔。
三、得心證之理由：
（一）按刑事訴訟判決所認定之事實，固非當然有拘束民事訴訟
      判決之效力，但民事法院調查刑事訴訟原有之證據，而斟
      酌其結果以判斷事實之真偽，並於判決內記明其得心證之
      理由，即非法所不許（最高法院49年台上字第929號判決
      意旨參照），是本院審理本件民事訴訟事件時，自得調查
      刑事訴訟卷內原有之證據，斟酌其結果以判斷事實之真偽
      ，合先敘明。本件被告於109年12月29日11時許，在原告
      所有坐落臺中市○○區○○路0段000號旁之空地（忠孝段701-
      4地號土地）上，見原告僱人鋪設水泥，認水泥會妨害其
      位在中央路1段934號住處之排水，竟基於毀損之犯意，趁
      水泥未乾之際，持鏟子刮除部分水泥，足生損害於原告。
      被告經本院刑事庭以110年度簡上字第273號判處犯毀損他
      人物品罪，處拘役10日，如易科罰金，以1,000元折算一
      日確定等情，有110年度簡上字第273號刑事判決在卷可稽
      ，並經本院調取該刑事案卷核閱無訛，堪以認定。
（二）不法毀損他人之物者，被害人得請求賠償其物因毀損所減
      少之價額；負損害賠償責任者，除法律另有規定或契約另
      有訂定外，應回復他方損害發生前之原狀。因回復原狀而
      應給付金錢者，自損害發生時起，加給利息。第1項情形
      ，債權人得請求支付回復原狀所必要之費用，以代回復原
      狀。為民法第196條、第213條所明定。本件原告雖提出估
      價單1份，此估價單並記載「品名：混泥土、規格：米、
      數量：9、單價：2200、金額：19800」、「品名：工資、
      規格：工、數量：3、單價：2600、金額：7800」。然據
      原告稱：「估價單是全部工程的費用，當時被告破壞之後
      ，因為水泥還沒有乾，工人也還沒有走，所以我們就馬上
      處理，所以沒有第二次鋪設的費用。」等情。因此，此估
      價單所列費用係原告支出鋪設水泥之全部費用，並非因水
      泥遭被告毀損，所需額外支出之費用，亦即此並非物因毀
      損所減少之價額，亦非回復損害發生前之原狀所需費用，
      則原告請求被告賠償鋪設水泥之全部工程費用，應無可採
      。且依原告所稱，遭被告破壞之水泥，因尚未乾，且工人
      並未離去，所以馬上處理，並沒有第二次鋪設的費用等情
      ，則原告並未因遭被告破壞水泥而支出額外的費用。本件
      被告破壞原告鋪設之水泥固然對原告造成損害，但原告並
      未因遭被告之損害而額外支出回復原狀之費用。因此，原
      告請求被告賠償損失，應無理由。
（三）綜上，原告依侵權行為之法律關係，請求被告應給付原告
      26,700元，及自起訴狀繕本送達翌日起至清償日止，依照
      週年利率5％計算之利息。本院認為，原告並未因遭被告之
      損害而額外支出回復原狀之費用，其請求應無理由，應予
      駁回，其假執行之聲請失所附麗，亦應併與駁回。
四、本件訴訟係原告提起刑事附帶民事訴訟，由本院刑事庭依刑
    事訴訟法第504條第1項規定移送前來，依同條第2項規定免
    繳納裁判費，且本院審理期間，亦未增加其他必要之訴訟費
    用，並無訴訟費用負擔問題，故無庸為訴訟費用負擔之諭知
    。
中　　華　　民　　國　　111 　年　　4 　　月　　7 　　日
                        臺灣臺中地方法院沙鹿簡易庭
                            法  官  劉國賓
以上為正本，係照原本作成。
如不服本判決，應於送達後廿日內，以判決違背法令為理由，向
本院提出上訴狀並表明上訴理由（上訴理由應表明一、原判決所
違背之法令及其具體內容；二、依訴訟資料可認為原判決有違背
法令之具體事實），如於本判決宣示後送達前提起上訴者，應於
判決送達後廿日內補提上訴理由書（須附繕本）。
中　　華　　民　　國　　111 　年　　4 　　月　　7 　　日
                            書記官  許宏谷